# 关于子公司之间业务划转后报表编制问题

提问人：zjs54 时间：2010-01-26 15:50:55
AB两家公司为同一母公司下的两个兄弟公司。 2009 年 6 月，母公司决定，将B公司的一部分业务（包括 2 个生产车间）划转给A公司，从 7 月 1 日起由A公司管理，在A公司核算。现在要编制 2009 年度财务报表，A公司关于划转的业务怎么编制？因是同一控制下的两个兄弟公司，要把新划入的业务按全年编报、同时把上年同期数一并列报？还是按 7 月 1 日以后数字列报？谢谢！

回答人：chenyiwei
回复 楼主 zjs54 的帖子被划转的车间如果构成业务的（这种可能性实务中相对较大），A公司在合并报表层面（如果需要编制合并报表的话）可以按照同一控制下的业务合并调整前期比较数据。A公司的个别报表层面只能反映当年 7 月 1 日以后的收入、成本和费用。